# 求助陈版主，国企改制时固定资产评估入账

提问人：剑寒九州 时间：2019-05-07 11:35:45
请教陈版主及各位网友，A 原为集体所有制企业，现改制为有限公司，再由集团内 B公司吸收合并。请教 A 公司改制时土地和房产能否按照评估值入账？如果可以应该按照上级主管部门批复时间还是营业执照变更时间？

回答人：chenyiwei
原则上是可以按评估值调整入账的，入账时间为营业执照变更时间，这在《计学撮要 2011 》中已有相关说明。
但是，如果该土地的性质是划拨，现在以保留划拨方式由改制后的有限责任公司继续使用的，则参照《企业财务通则（ 2006 ）》第五十七条：“企业进行重组时，对已占用的国有划拨土地应当按照有关规定进行评估，履行相关手续，并区别以下情况处理：（一）继续采取划拨方式的，可以不纳入企业资产管理，但企业应当明确划拨土地使用权权益，并按规定用途使用，设立备查账簿登记。国家另有规定的除外。......”即此时对划拨土地的价值不应入账。